【裁判字號】    97,易,142
【裁判日期】    970428
【裁判案由】    毀棄損壞
【裁判全文】
臺灣高雄地方法院刑事判決               97年度易字第142號
公  訴  人  臺灣高雄地方法院檢察署檢察官
被      告  丙○○○
上列被告因毀棄損壞案件，經檢察官提起公訴（96年度偵字第
21283 號），本院判決如下：
    主  文
丙○○○犯毀損他人物品罪，處拘役伍拾日，如易科罰金，以新
臺幣壹仟元折算壹日。
    事  實
一、緣丙○○○與甲○○（起訴書誤載為林佑勝）係在舞廳認識
    之朋友，二人間並有感情糾紛；乙○○則係甲○○另外結識
    之女性友人，二人亦過從甚密，乙○○並常將其所有之車牌
    號碼9S-7252 號自用小客車交由甲○○使用。詎歐楊琦湘對
    甲○○處理感情之方式有所不滿，竟思破壞甲○○上開向乙○○所借用之9S-7252 號自用小客車，以圖洩憤，遂基於毀
    損他人物品之犯意，先於民國96年5 月26日凌晨2 時許，前
    往甲○○位於高雄市○○區○○路146 巷10號住處附近尋覓
    該車，嗣於同日凌晨2 時15分許，見上開自小客車停放在高
    雄市○○區○○路146 巷2 之12號前，旋持不明物體刮損上
    開自用小客車引擎蓋、後置物箱蓋、左右側車身之板金烤漆
    ，造成該車板金烤漆上有多處白色刮痕，而不堪使用，足以
    生損害於乙○○。嗣經警調閱該址巷口監視器畫面，由甲○○指認畫面中之人即係丙○○○，始悉上情。
二、案經乙○○訴由高雄市政府警察局左營分局報請臺灣高雄地
    方法院檢察署檢察官偵查起訴。
    理  由
壹、證據能力部分：
一、證人甲○○、乙○○於警詢之陳述，均無證據能力：
    按被告以外之人於檢察事務官、司法警察官或司法警察調查
    中所為之陳述，與審判中不符時，其先前之陳述具有較可信
    之特別情況，且為證明犯罪事實存否所必要者，得為證據，
    刑事訴訟法第159 條之2 定有明文。經查，證人甲○○、乙○○於警詢中所證，與本院審判中所證（參本院38頁至第43
    頁）並無不符，參諸上開刑事訴訟法第159 條之2 規定，自
    無證據能力。
二、次按被告以外之人於偵查中向檢察官所為之陳述，除顯有不
    可信之情況者外，得為證據，刑事訴訟法第159 條之1 第2
    項定有明文。證人甲○○於偵查中之陳述，既經具結，亦無
    證據證明顯有不可信之情況，且經本院審理時傳訊到庭，由
    被告及行使對質、詰問之權利，其於偵查中所為之陳述，自
    有證據能力。
三、除上開所述以外，被告及檢察官於本院調查證據時，均知本
    院其餘卷內證據資料有第159 條第1 項不得為證據之情形，
    且經本院審理時予以提示或告以要旨，各經其等表示意見，
    而未於言詞辯論終結前聲明異議，且本院審酌上開證據作成
    之形式均無瑕疵，復與待證事實具有關聯性等情況，認為適
    合作為本案之證據，依刑事訴訟法第159 條之5 第2 項規定
    ，應視為同意而有證據能力。
貳、實體部分：
一、訊據被告丙○○○對與證人甲○○二人係在舞廳認識之朋友
    ，二人間並有感情糾紛乙節，於本院審理中固坦認不諱，惟
    矢口否認有何前開毀損犯行，辯稱：伊沒有刮損證人即告訴
    人乙○○的車子，也不認識證人即告訴人乙○○，更不知道
    證人即告訴人乙○○的車子是哪一部，監視器錄影帶內所拍
    到刮損車子之人並非伊等語。經查：
  (一)證人即告訴人乙○○係證人林佑勝之女性友人，二人過從甚
    密，證人即告訴人乙○○並常將其所有之車牌號碼9S-7252
    號自用小客車交由證人甲○○使用，而上開自小客車於96年
    5 月26日凌晨2 時15分許，停放在甲○○位於高雄市○○區
    ○○路146 巷10號住處附近即同巷12號前，遭人持不明物體
    刮損上開自用小客車引擎蓋、後置物箱蓋、左右側車身之板
    金烤漆，造成該車板金烤漆上有多處白色刮痕，而不堪使用
    等情，業據證人即告訴人乙○○於本院審理中及證人甲○○
    於檢察官偵訊與本院審理中證述明確，並互核相符，另有監
    視器所拍攝之錄影光碟1 片、翻拍照片7 幀、車輛受損照片
    6 幀在卷可憑，此部分之事實，至堪認定。
  (二)而造成上開自小客車板金毀損之行為人為被告此節，亦據證
    人甲○○於本院審理中證稱：被告常常打電話騷擾伊，並在
    電話中跟伊說要破壞伊的東西，結果伊所有的東西真的也被
    破壞，如摩托車被潑油漆，而車牌號碼9S-7252 號自小客車
    ，雖然是伊跟證人乙○○借的，但被告應該知道上開自小客
    車是伊在使用，至於何以確認係被告毀損上開自小客車板金
    ，係因為從監視錄影畫面可以很明確的看到行為人的面貌及
    穿著，該人就是被告等語明確（參本院卷第39頁至第41頁）
    。而觀之監視錄影帶之翻拍照片（參警卷第15頁至第18頁）
    ，因上開自小客車恰恰停放於鏡頭攝影範圍之內，故各該照
    片中對於行為人之穿著、臉部部位、如何破壞車輛板金均明
    顯呈現，是證人甲○○上開「從監視錄影畫面可以很明確看
    到行為人就是被告」等語，已堪採信。本院復參以被告於本
    院審理中陳稱：伊與證人甲○○時常聯絡，也曾經買過很多
    禮物送給證人甲○○，但證人林祐勝時常跟伊要錢，且會到
    伊工作及住處騷擾伊等語（參本院卷第52頁、第53頁），可
    知被告與證人甲○○間確有感情糾份，而證人甲○○又與證
    人即告訴人乙○○過從甚密，甚至經常使用證人即告訴人乙○○所有之上開自小客車，被告因此不滿，而萌生毀損告訴
    人物品之動機，非不可想像。證人甲○○前開證述，確有所
    據，可信與事實相符。
  (三)至被告另以伊不認識乙○○，也不知道乙○○的車是哪一部
    等語置辯（參本院卷第43頁），然就被告描述其與證人甲○○關係時所述：「證人甲○○每次跟我要錢時，都說不會看
    上乙○○，會跟我在一起」等語（參本院卷第52頁），顯然
    被告亦明確知悉證人甲○○亦與證人即告訴人乙○○過從甚
    密，且證人即告訴人乙○○常將上開其所有之自用小客車交
    由證人甲○○使用業如前述，則以被告與甲○○之密切關係
    衡情自當應知悉證人甲○○所使用之上開自小客車係何人所
    有，被告空口否認知悉上開車輛之所有人，與常理不符，尚
    難採信。
  (四)綜上所述，被告空言否認，乃事後卸責之詞，委無可採，本
    件事證明確，被告犯行，洵堪認，應予依法論科。
二、核被告丙○○○所為，係犯刑法第354 條之毀損罪。爰審酌
    被告僅因私人感情糾紛，竟不思循合法、理性之方法解決彼
    此爭端，竟以毀損他人物品之方式宣洩情緒，犯後猶飾詞狡
    辯，迄未與告訴人達成和解，本應嚴懲，惟念其並無前科，
    素行良好，有臺灣高等法院被告前案紀錄表乙份在卷可憑，
    且告訴人所受損害約新臺幣30,000元，尚非嚴重，有告訴人
    乙○○筆錄乙份在卷可憑（參本院卷第42頁）等一切情狀，
    量處如主文所示之刑，並審酌被告係高中畢業、家庭經濟狀
    況小康之情（參96年6 月22日警詢筆錄1 份）諭知如主文所
    示易科罰金之折算標準，以資懲儆。
據上論斷，依刑事訴訟法第299條第1項前段，刑法第354條、第
41條第1項前段，刑法施行法第1條之1，判決如主文。
中    華    民    國    97    年    4     月    28    日
                  刑事第十庭 法  官
以上正本證明與原本無異。
如不服本判決應於收受本判決後10日內向本院提出上訴書狀，並
應敘述具體理由，如未敘述上訴理由者，應於上訴期間屆滿後20
日內補提理由書狀於本院（均須按他造當事人之人數附繕本）「
切勿逕送上級法院」。
中    華    民    國    97    年    4     月    28    日
                             書記官  何明昌
附錄本案論罪科刑法條：
中華民國刑法第354條
毀棄、損壞前二條以外之他人之物或致令不堪用，足以生損害於
公眾或他人者，處2 年以下有期徒刑、拘役或5 百元以下罰金。


司法院資訊處製作；財團法人民間司法改革基金會備份。
